# 接受捐赠固定资产尚未办理产权过户，可否确认固定资产

提问人：arvin_lirui 时间：2017-04-10 13:02:40
国有企业A接受其他单位出租用房屋的捐赠，房屋产权过户还没有办理，房屋出租的租金收入已经由A收取，但A企业没将该房产确认固定资产，这样可以吗？

回答人：chenyiwei
这个问题就是是否符合固定资产（也可能是投资性房地产，下同）的定义和确认条件的问题，请参照固定资产准则对应规定的定义和确认条件来判断。关键是： 1 、是否已经控制了该资产； 2 、是否享有或承担其所有权上的主要风险和报酬； 3 、成本或公允价值能否可靠计量。

提问人：arvin_lirui 时间：2017-04-14 11:10:57
您好陈老师，关于是否控制了固定资产以及是否享有或承担其所有权上的主要风险和报酬具体如何判断？

回答人：chenyiwei
主要是：可以自主支配和使用该房屋，包括决定收回自用、对外出租或出售；能否享有租金市场变动的风险和收益，以及房屋公允价值波动的风险和收益。